臺灣臺中地方法院刑事判決
110年度侵訴字第165號
公  訴  人  臺灣臺中地方檢察署檢察官
被      告  毋欽儒



上列被告因妨害性自主罪等案件，經檢察官提起公訴（110年度
偵字第29961號），被告於準備程序為有罪之陳述後，本院合議
庭裁定由受命法官獨任進行簡式審判程序，判決如下：
    主    文
甲○○犯強制猥褻罪，累犯，處有期徒刑拾月。又犯詐欺取財罪
，累犯，處有期徒刑伍月，如易科罰金，以新臺幣壹仟元折算壹
日。未扣案之犯罪所得新臺幣貳仟陸佰元沒收，於全部或一部不
能沒收或不宜執行沒收時，追徵其價額。
    犯罪事實
一、甲○○前因妨害性自主、詐欺案件，經本院以109年度侵訴字
    第87號分別判處有期徒刑8月、4月確定，合併定應執行刑11
    月，甫於民國110年7月1日徒刑執行完畢。詎竟仍不知悔改
    ，於110年8月24日14時20分許，獨自前往代號AB000-H11023
    0號（已成年，真實姓名、年籍均詳卷，下稱乙○）位在臺中
    市西區之上班地點（地址詳卷），意圖為自己不法之所有，
    基於詐欺取財之犯意，假冒中醫師兼大學教授之身分，向乙
    ○搭訕佯稱：伊懂命理、宗教、玄學，上揭地點店內有鬼，
    有嬰靈壓在其身上，需要向其收取費用附上紅包袋，伊可代
    為拿至廟宇協助消災解厄云云，乙○聽聞後誤信為真，依甲○
    ○之指示，於同日15時48分許，在上揭地點騎樓，將放有現
    金新臺幣（下同）2600元在內之紅包袋交予甲○○。詎甲○○另
    基於強制猥褻之犯意，於同日15時50分許，在上揭地點騎樓
    ，復向乙○佯稱：其身上有嬰靈，胸部是否因此不舒服，是
    否有大小奶，可協助處理云云，利用乙○對民俗宗教之敬畏
    心理，先以其右手點觸乙○左側胸口3次，再以其右手掌觸摸
    乙○左臉頰後，隨即違反乙○之意願，以其右手抓住乙○之左
    側胸部，乙○試圖以左手臂阻擋，甲○○另以左手抓住乙○右側
    肩膀，使乙○難以抗拒，並繼續以右手抓住乙○之左側胸部搓
    揉3至4下後，改以其右手點觸乙○左側胸口數次，始停止其
    行為，而以此方式對乙○為強制猥褻得逞。
二、案經乙○訴由臺中市政府警察局第一分局報告臺灣臺中地方
    檢察署檢察官偵查起訴。
    理    由
一、本案被告甲○○（下稱被告）所犯係死刑、無期徒刑或最輕本
    刑為3 年以上有期徒刑或高等法院管轄第一審案件以外之罪
    ，其於準備程序期日就被訴事實為有罪之陳述，經本院告知
    簡式審判程序之旨，並聽取當事人之意見後，依刑事訴訟法
    第273 條之1 第1 項規定，裁定進行簡式審判程序。又依同
    法第273 條之2 、第159 條第2 項等規定，簡式審判程序之
    證據調查，不受同法第159 條第1 項、第161 條之2 、第16
    1 條之3 、第163 條之1 及第164 條至第170 條規定之限制
    ，合先敘明。
二、上開犯罪事實，業據被告先後於警詢、偵訊、本院準備程序
    及審理中均坦承不諱（見偵卷第23、99頁，本院卷第37、59
    、85、94頁），並經證人即告訴人乙○於警詢時及偵查中證
    述被害情節（見偵卷第25至37頁、第143至147頁）明確，復
    有110年8月25日承辦員警職務報告1份、監視器影像光碟內
    容擷圖照片1份、檢察事務官職務報告暨勘驗光碟內容擷圖1
    份及案發現場監視器影像光碟1片（見偵卷第13頁、第131至
    139頁、不公開資料袋）等件附卷可資佐證，足認被告之任
    意性自白核與事實相符，堪以採信。綜上所述，本案事證明
    確，被告前揭犯行，洵堪認定，應予依法論科。
三、論罪科刑：
（一）核被告所為，係犯刑法第224條之強制猥褻罪及同法第339
　　  條第1項之詐欺取財罪。
（二）查被告前因妨害性自主、詐欺案件，經本院以109年度侵
      訴字第87號分別判處有期徒刑8月、4月確定，合併定應執
      行刑11月，甫於110年7月1日徒刑執行完畢，有臺灣高等
      法院被告前案紀錄表在卷可查，其受有期徒刑之執行完畢
      後，5年內故意再犯本案有期徒刑以上之前開2罪，均構成
      累犯，本院審酌被告前揭犯行與本件犯行罪質相同，被告
      於上述案件執行完畢後，未滿2個月即復故態復萌，再犯
      本案相同罪質之犯行，顯見其自制力及對刑罰反應力薄弱
      ，衡酌罪刑相當及比例原則後，認其所犯上開強制猥褻罪
      及詐欺取財罪，均有加重其刑之必要，爰依司法院釋字第
      775號解釋意旨及刑法第47條第1項前段規定，各加重其刑
      。
（三）被告所犯上開二罪，犯意各別，行為互殊，應予分論併罰
      。
（四）爰審酌被告假冒中醫師兼教授身分，佯稱其懂命理、宗教
      、玄學，利用乙○對民俗宗教、命理、玄學之事敬畏之心
      理，假藉乙○任職店內有鬼、身上有嬰靈等名義，對乙○強
      制猥褻得逞，造成乙○相當程度之心理創傷，復以消災解
      厄為由，另向乙○詐取以紅包袋所裝之現金2600元，所為
      均甚值非議，並衡酌被告之犯罪動機、目的、手段、所生
      危害程度，本件犯後尚知坦承罪行，態度尚可，兼衡被告
      自陳為中正理工學院畢業、從事粗工、日薪1千元、未婚
      、無子女、經濟狀況不好等一切情狀，分別量處如主文所
      示之刑，並就詐欺取財部分，諭知易科罰金之折算標準，
      以資懲儆。
（五）末按犯罪所得，屬於犯罪行為人者，沒收之。但有特別規
      定者，依其規定。前2 項之沒收，於全部或一部不能沒收
      或不宜執行沒收時，追徵其價額，刑法第38條之1 第1 項
      、第3 項所明定。查被告於本案詐騙乙○之犯罪所得為260
      0元，既未返還乙○，亦未扣案，自應依法予以宣告沒收，
      並於全部或一部不能沒收或不宜執行沒收時，追徵其價額
      。
據上論斷，應依刑事訴訟法第273條之1第1項、第299條第1項前
段，刑法第224條、第339條第1項、第47條第1項、第41條第1項
前段、第38條之1第1項、第3項，刑法施行法第1條之1第1項，判
決如主文。
本案經檢察官丁○○提起公訴，檢察官丙○○到庭執行職務。
中　　華　　民　　國　   111    年　 1　　月　　20　　日
                  刑事第一庭  法  官  李進清
以上正本證明與原本無異。
如不服本判決應於收受送達後20日內向本院提出上訴書狀，並應
敘述具體理由；其未敘述上訴之理由者，應於上訴期間屆滿後20
日內向本院補提理由書（均須按他造當事人之人數附繕本）「切
勿逕送上級法院」。
告訴人或被害人如不服判決，應備理由具狀向檢察官請求上訴，
上訴期間之計算，以檢察官收受判決正本之日起算。
　　　　                      書記官  孫立文
中　　華　　民　　國　   111    年　 1　　月　　20　　日

附錄論罪科刑法條
刑法第224條、第339條第1 項
中華民國刑法第224條
（強制猥褻罪）
對於男女以強暴、脅迫、恐嚇、催眠術或其他違反其意願之方法
，而為猥褻之行為者，處6月以上5年以下有期徒刑。

中華民國刑法第339條
（普通詐欺罪）
意圖為自己或第三人不法之所有，以詐術使人將本人或第三人之
物交付者，處5年以下有期徒刑、拘役或科或併科50萬元以下罰
金。
以前項方法得財產上不法之利益或使第三人得之者，亦同。
前二項之未遂犯罰之。